【裁判字號】    99,交聲,1811
【裁判日期】    990512
【裁判案由】    聲明異議
【裁判全文】
臺灣臺中地方法院刑事裁定            99年度交聲字第1811號
原處分機關  交通部公路總局臺中區監理所
異  議  人  甲○○
即受處分人
上列異議人即受處分人因違反道路交通管理處罰條例案件，對於
交通部公路總局臺中區監理所中華民國99年3月25日中監違字第
裁60-Z00000000號所為之裁決處分，聲明異議，本院裁定如下：
    主  文
異議駁回。
    理  由
一、原處分意旨略以：異議人即受處分人(下稱受處分人)甲○○
    於民國99年3月24日8時20分許，駕駛車牌號碼7356-SG號自
    小客車，行經國道三號高速公路北上72公里處時，因「駕駛
    執照吊扣期間駕駛小型車、禁駛」之違規，經內政部警政署
    國道公路警察局第六警察隊警員依違反道路交通管理處罰條
    例第21條第1項第5款規定，以公警局交字第Z0000000 0號違
    反道路交通管理事件通知單當場舉發，受處分人依指定之應
    到案日期前到案，本所於99年3月25日以中監違字第裁60-Z0
    0000000號裁決書，裁處罰鍰新臺幣（下同）9,000元，吊銷
    駕駛執照，一年內禁考，於法並無不合等語。
二、受處分人聲明異議意旨略以：伊於99年3月24日北上工作途
    中，隨行之同事即原駕駛人因精神不佳，遂改由伊開車至木
    柵休息站，於經過收費站時為警攔停，經伊向員警說情，員
    警均不予理會，懇請鈞院基於情、理、法，給伊一次機會云
    云。
三、按汽車駕駛人，駕駛執照吊扣期間駕駛小型車或機器腳踏車
    者，處6,000元以上12,000元以下罰鍰，並當場禁止其駕駛
    ，且吊銷其駕駛執照，道路交通管理處罰條例第21條第1項
    第5款、第3項後段分別定有明文；次按汽車駕駛人，曾依道
    路交通管理處罰條例其他各條規定吊銷駕駛執照者，1年內
    不得考領駕駛執照，同條例第67條第3項亦有明定。
四、經查：
  (一)本件受處分人甲○○於97年7月26日20時許，飲酒後駕駛車
    牌號碼RH-5423號自小客車，在臺中縣太平市○○路○段23號
    前，因酒後駕車肇事致人受傷之違規，經警單號第HD000000
     0號舉發違反道路交通管理事件通知單舉發後，由原處分機
    關依道路交通管理處罰條例第35條第1項之規定，裁處及吊
    扣汽車駕駛執照24月確定，受處分人並於97年8月8日辦理吊
    扣汽車駕駛執照，吊扣期間自97年8月8日至99年8月7日等情
    ，已據原處分機關於移送書敘明，並有本院97中交簡字第18
    18號判決書、交通部公路總局中區監理所中監違字第裁60-H
    D0000000號裁決書、吊扣銷歷史情況紀錄各1件在卷可憑，
    復為受處分人所不爭執，是受處分人於本件違規當時受有原
    處分機關吊扣駕駛執照之處分乙節，堪予認定。又受處分人
    於駕駛執照吊扣期間之99年3月24日8時20分許，駕駛上揭自
    小客車，在國道三號高速公路北上72公里處因「駕駛執照吊
    扣期間駕駛小型車」之違規，經內政部警政署國道公路警察
    局第六警察隊警員依道路交通管理處罰條例第21條第1項第5
    款，以公警局交字第Z00000000號舉發違反道路交通管理事
    件通知單當場舉發，原處分機關嗣於99年3月25日以中監違
    字第裁60-Z00000000號裁決書，以受處分人駕駛執照吊扣期
    間駕駛小型車，於期限內申訴，依違反道路交通管理處罰條
    例第21條第1項第5款、違反道路交通管理事件統一裁罰基準
    表規定裁處罰鍰9,000元，吊銷駕駛執照，1年內禁考等情，
    亦有上揭舉發違反道路交通管理事件通知單、原處分裁決書
    附卷可稽，且為受處分人所不否認，受處分人於駕駛執照吊
    扣期間駕駛前揭車輛之違規事實，堪信為真實。
  (二)受處分人雖以前揭情詞置辯，惟駕照吊扣期間禁止駕駛小型
    車或機器腳踏車，其目的乃係為維護公眾往來行車之安全，
    為防杜再犯及給予受處分人相當警惕，而剝奪其於一定時期
    內駕駛車輛之資格，受處分人自不得以己身之事由而貽害不
    特定多數用路人之交通安全；則依前揭說明受處分人駕駛執
    照於吊扣期間，即負有不為駕駛之不作為義務，故與受處分
    人同車之原駕駛人若有精神不濟之情況，則應由原駕駛人將
    車輛行駛至休息站或其他適當之地點，方屬適法，而非由受
    處分人代為行駛，從而，受處分人上揭陳詞，應屬事後卸責
    之詞，委無可採。
五、綜上所述，本件受處分人確有於駕駛執照吊扣期間駕駛前揭
    車輛之違規事實，從而，原處分機關依違反道路交通管理處
    罰條例第21條第1項第5款、第67條第3項及違反道路交通管
    理事件統一裁罰基準表之規定，裁處異議人罰鍰9,000元、
    吊銷駕駛執照及1年內禁考，核無違誤，本件受處分人聲明
    異議為無理由，應予駁回。
六、依道路交通管理處罰條例第87條第2項，道路交通案件處理
    辦法第19條，裁定如主文。
中    華    民    國    99    年    5     月    12    日
                     交通法庭  法  官  洪挺梧
以上正本證明與原本無異。
如不服本裁定，應於收受送達後5日內向本院提出抗告狀。（應
附繕本）
                               書記官  劉雅玲
中    華    民    國    99    年    5     月    12    日

司法院資訊處製作；財團法人民間司法改革基金會備份。
